臺灣高等法院高雄分院刑事判決　　　　100年度上易字第149號
上　訴　人　臺灣高雄地方法院檢察署檢察官
上　訴　人
即　被　告　黃祥清
上列上訴人因被告竊盜案件，不服臺灣高雄地方法院99年度審易
字第437 號中華民國100年1月4日第一審判決（起訴案號：臺灣
高雄地方法院檢察署98年度偵字第35362 號），提起上訴，本院
判決如下：
     主  文
上訴駁回。
     事實及理由
一、本案經本院審理結果，認第一審判決認事用法及量刑均無不
    當，應予維持，並引用第一審判決書記載之事實、證據及理
    由（如附件）。
二、被告上訴意旨略以：(1)、上述號碼A3A-789 號重型機車之車
    牌1 面，係伊於98年11月21日晚上10時許所拾獲，原判決論
    予竊盜，自有未合；(2)、被查獲當時伊所持有之前揭梅花扳
    手2 支，不似小剪刀、美工刀有銳利之鋒面，應非屬兇器云
    云。
三、經查：(1)、本院為被告之利益起見，向高雄市警察局新興分
    局調閱案發時前後，即98年11月22日晚上6 時至9 時被害人
    所稱失竊車牌地點之監視錄影資料，雖據覆稱：「經查該監
    視錄影系統存檔期限為27日至30日，已逾檔案保存期限，查
    無監視錄影資料」等情，固有該分局100 年3 月24日高市警
    新分偵字第1000007187號函在卷足憑（見本院卷第56頁），
    因而無法自案發當時之監視錄影查明本案車牌失竊之實際情
    形，惟於本院審理中以證人身分詰問被害人董事信，據其到
    庭證稱：「車牌失竊時間是98年11月22日晚上7 點10分，如
    同報案紀錄所載，我是（同日晚上）7 點35分去報案」、「
    我領回車牌後用扳手鎖上去，發現並沒有自行脫落的痕跡」
    、「我的車子是放在建國路火車站附近補習班的巷子，就是
    建國三路91巷內，我當時去換吉他的弦，約10幾分鐘出來就
    發現車牌不見了」、「（問：你每天早上騎車是否會注意車
    牌是否在？）會，因為會覺得少一樣東西，如同我那一天走
    出來看到就覺得後面那邊很奇怪」、「（問：（失竊）那一
    天是晚上，白天你如何使用這部機車？）白天我沒有出門，
    我待在家裡」、「（問：你當天出門時可否確認你的車牌還
    在？）可以」、「（問：如何確認？）因我牽車時會從後面
    牽，若車牌不見，我當時應該就會發現」、「（問：換好吉
    他弦回來，你如何發現車牌不見？）我第一眼就發現」等語
    （見本院卷第40至42頁反面），職是而論，證人即被害人董
    事信確有於上述時、地失竊車牌之情，殆無疑義。(2)、被告
    前揭辯以：上述車牌1 面，係伊於98年11月21日晚上10時許
    所拾獲云云，微論此核其於警、偵訊時及於原審審理時所供
    述：「車牌係伊在98年11月22日23時許（或晚上10點多）撿
    到的」之情節不符（見警卷第1 頁反面、第2 頁；偵卷第6
    、7 頁；原審卷第29、30頁），已難信為真實；即證人莊安
    迪警員於原審審理時亦到庭證稱：「回到警局後，我有確實
    問車牌是否是他（被告）偷的，他說是，……，之後要製作
    筆錄的時候，他就改口說是他撿到的」等語（見原審卷第69
    頁反面）。(3)、扣案之上述梅花扳手長16.5公分，兩端之寬
    度各為1.8 及1.5 公分，為金屬製品，質地堅硬，業經本院
    當庭勘驗無訛（見本院卷第43頁反面、第46頁），因此，上
    述梅花扳手非僅足以作為拆卸車牌之工具，且若持之揮打或
    猛刺，客觀上顯然足以對人之生命、身體、安全構成威脅，
    具有危險性，應屬兇器無訛。(4)、被告於本院審理時另辯稱
    ：梅花扳手係伊於98年11月22日凌晨1 、2 點在民族路與民
    生路轉角之小北百貨購買云云（見本院卷第44頁），欲佐證
    其係先拾獲上述車牌再購買梅花扳手拆換車牌之情。然查，
    上述車牌係於98年11月22日晚上7 點10分許所失竊，業經證
    人即被害人董事信證述如前，則被告於同日凌晨1 、2 時許
    先購買梅花扳手再持之竊取上述車牌，亦屬理所當然，因此
    ，被告此部分辯解，自難為其有利之認定。(5)、另被告有上
    述竊盜犯行，業據原審詳敘其所憑之證據及認定之理由，被
    告空言否認有竊盜犯行，自無可取。本件被告上訴為無理由
    ，應予駁回。
四、關於刑之量定，係實體法上賦予法院得為自由裁量之事項，
    倘其未有逾越法律所規定之範圍，或濫用其權限，即不得任
    意指摘為違法（最高法院75年度台上字第7033號判例意旨參
    照）。且在同一犯罪事實與情節，如別無其他加重或減輕之
    原因，下級審量定之刑，亦無過重或失輕之不當情形，則上
    級審法院對下級審法院之職權行使，原則上應予尊重（最高
    法院85年度台上字第2446號判決意旨參照）。原判決認被告
    所為，係犯刑法第321 條第1 項第3 款之攜帶兇器竊盜罪，
    並審酌被告竊取他人車牌，價值觀念偏差，應予導正，犯後
    飾詞否認，態度非佳，惟念其所竊物品價值非鉅，業已發還
    被害人，有贓物認領保管單在卷可參，並斟酌其犯罪動機、
    目的、手段、所生危害等一切情狀，量處有期徒刑6 月及諭
    知如易科罰金，以新台幣1000元折算1 日之折算標準。經核
    原判決已就刑法第57條揭示之各種量刑條件妥為斟酌，認事
    用法均無違誤，量刑亦稱允當，尚無失輕、過重或違反比例
    原則、平等原則之情形。檢察官以原判決量刑過輕，指摘原
    判決不當，同無理由，亦應駁回。
據上論斷，應依刑事訴訟法第368 條、第373 條，判決如主文。
本案經檢察官施慶堂到庭執行職務。
中    華    民    國   100    年  4     月    18    日
                  刑事第十一庭  審判長法  官   翁慶珍
                                      法  官   孫啟強
                                      法  官   石家禎
以上正本證明與原本無異。
不得上訴。
中    華    民    國   100    年  4     月    18    日
                                      書記官   熊惠津